臺灣臺中地方法院刑事判決　　　　　　　　　　　　　九十三年度易字第四０八號
　　公　訴　人　臺灣臺中地方法院檢察署檢察官
　　被　　　告　甲○○
右列被告因毒品危害防制條例案件，經檢察官提起公訴（九十三年度毒偵字第三五七
號）及移
訴事實為有罪之陳述，本院合議庭裁定由受命法官獨任進行簡式審判程序，並予判決
如左：
    主  文
甲○○連續施用第二級毒品，累犯，處有期徒刑拾月。
扣案之安非他命貳包（合計毛重零點玖公克），沒收銷燬之；扣案之吸食器及吸管各
壹支，均沒收。
    事  實
一、甲○○曾於民國八十一年間違反麻醉藥品管理條例，又於八十五年間兩度違反麻
    醉藥品管理條例及因業務過失致死、贓物等案件，經本院分別判處有期徒刑六月
    、八月、八月、三月，八十六年間因違反槍砲彈藥刀械管制條例，經本院判處有
    期徒刑一年，經定執行刑及接續執行，於八十八年四月二十四日執行完畢，素行
    不佳。其復於民國八十八年間，因加重竊盜案件，經本院於八十九年四月二十五
    日以八十九年度易字第五六號判處有期徒刑一年二月確定，且於九十年五月二日
    執行完畢。甲○○前已於八十八年間，另因施用毒品案件，經依本院裁定送觀察
    勒戒後，認無繼續施用毒品之傾向，而由臺灣臺中地方法院檢察署檢察官於八十
    八年十一月五日以八十八年度毒偵字第一一三號為不起訴處分確定，復於九十年
    間，又因施用毒品案件，經依本院裁定送觀察勒戒後，認有繼續施用毒品之傾向
    ，而由臺灣臺中地方法院檢察署檢察官以九十年度毒偵字第三五０七號聲請強制
    戒治且提起公訴，並經本院於九十一年二月二十七日以九十年度易字第三四一五
    號判處有期徒刑八月確定；詎甲○○仍不知戒絕，於強制戒治執行完畢釋放後五
    年內，復基於施用第二級毒品安非他命之概括犯意，分別於九十三年一月十五日
    晚間某時及九十三年四月十日二十二時許，均在臺中縣大里市○里街三一巷二號
    土地公廟旁，以將第二級毒品安非他命置於吸食器內燒烤並以吸管吸取其煙氣之
    方式，連續非法施用第二級毒品安非他命二次。嗣各於九十三年一月十六日凌晨
    一時三十分許及九十三年四月十一日十三時二十分許，均在前址土地公廟前為警
    查獲，並分別扣得陳主安所持有之安非他命一包（毛重０．二公克）、吸食器與
    吸管各一支暨安非他命一包（毛重０‧七公克），陳主安且均經員警徵得其同意
    後採集尿液送驗，因甲基安非他命俱呈現陽性反應，始偵悉上情。
二、案經臺中縣警察局霧峰分局報請臺灣臺中地方法院檢察署檢察官偵查起訴暨移送
    本院併案審理。
    理  由
一、右揭犯罪事實，業據被告陳主安於本院準備程序訊問時坦認不諱（見本院卷第七
    二頁至第七三頁），並有第二級毒品安非他命二包（合計毛重０．九公克）及吸
    食器、吸管各一支扣案可資佐證。而被告於獲案時所採集之尿液，經先後送請臺
    中縣衛生局及中山醫學大學附設醫院藥物濫用檢測中心鑑驗結果，甲基安非他命
    均呈陽性反應，此有檢驗報告書二紙在卷足參（見毒偵字第三五七號卷第五三頁
    之一，本院卷第六七頁），足見被告上開自白，確與事實相符，堪予採認。又被
    告前已於八十八年間，另因施用毒品案件，經依本院裁定送觀察勒戒後，認無繼
    續施用毒品之傾向，而由臺灣臺中地方法院檢察署檢察官於八十八年十一月五日
    以八十八年度毒偵字第一一三號為不起訴處分確定；復於九十年間，又因施用毒
    品案件，經依本院裁定送觀察勒戒後，認有繼續施用毒品之傾向，而由臺灣臺中
    地方法院檢察署檢察官以九十年度毒偵字第三五０七號聲請強制戒治且提起公訴
    ，並經本院於九十一年二月二十七日以九十年度易字第三四一五號判處有期徒刑
    八月確定，有臺灣高等法院被告全國前案紀錄表在卷可查，是被告確於強制戒治
    執行完畢釋放後五年內再犯施用毒品之罪行無誤。綜此，本件事證已臻明確，被
    告施用第二級毒品安非他命之犯行，洵堪認定。
二、按安非他命係屬毒品危害防制條例第二條第二項第二款所指之第二級毒品，是核
    被告甲○○所為，係犯毒品危害防制條例第十條第二項之施用第二級毒品罪。其
    施用第二級毒品而持有第二級毒品之低度行為，應為施用第二級毒品之高度行為
    所吸收，不另論罪。被告二次施用毒品犯行，時間緊接，犯罪構成要件相同，顯
    係基於概括犯意反覆為之，為連續犯，應依刑法第五十六條之規定論以一罪，並
    加重其刑。公訴意旨雖未敘及被告於九十三年四月十日二十二時許，在臺中縣大
    里市○里街三一巷二號土地公廟旁，施用第二級毒品安非他命之犯行，然此部分
    犯行與已起訴且經認定有罪部分有連續犯之裁判上一罪關係，亦為起訴效力所及
    ，本院自應併予審論。又被告前於八十八年間，因加重竊盜案件，經本院於八十
    九年四月二十五日以八十九年度易字第五六號判處有期徒刑一年二月確定，甫於
    九十年五月二日執行完畢，有前開臺灣高等法院被告全國前案紀錄表一份在卷可
    查，其於五年內再犯本件有期徒刑以上之罪，為累犯，應依刑法第四十七條規定
    加重其刑，並遞加重之。爰審酌被告曾有犯罪事實欄所載之前科紀錄，素行不佳
    ，其前已曾因施用毒品案件而經觀察勒戒及強制戒治，竟無視於毒品對於自身健
    康之戕害及國家對於杜絕毒品犯罪之禁令，猶施用毒品不輟，再為本件犯行，未
    能戒除施用毒品之惡習；惟衡酌施用毒品係屬自戕行為，且被告犯罪手段尚屬平
    和，亦未因此而危害他人，所生損害尚非鉅大，且被告於犯後坦承犯行，尚有悔
    意之犯罪後態度，及施用毒品者均有相當程度之成癮性及心理依賴，其犯罪心態
    與一般刑事犯罪之本質並不相同，應側重適當之醫學治療及心理矯治為宜等一切
    情狀，量處如主文所示之刑。
三、至扣案之安非他命二包（合計毛重０．九公克），係屬違禁物，不問屬於犯人與
    否，均應依毒品危害防制條例第十八條第一項前段規定，宣告沒收銷燬之。再扣
    案之吸食器及吸管各一支，雖非專供施用毒品之器具，惟係屬被告甲○○所有供
    己施用毒品海洛因所用之物，業經被告供明在卷（見本院卷第七二頁至第七三頁
    ），爰依刑法第三十八條第一項第二款之規定，宣告沒收之。
據上論斷，應依刑事訴訟法第二百七十三條之一第一項、第二百九十九條第一項前段
，毒品危害防制條例第十條第二項、第十八條第一項前段，刑法第十一條、第五十六
條、第四十七條、第三十八條第一項第二款，判決如主文。
本案經檢察官乙○○到庭執行職務。
中    華    民    國      九十三      年       五      月     二十一    日
                                臺灣臺中地方法院刑事第九庭
                                      法  官  陳 思 成
右正本證明與原本無異。
如不服本判決，應於判決送達後十日內向本院提出上訴狀，上訴於臺灣高等法院臺中
分院( 須附繕本 )。
                                      書記官
中    華    民    國      九十三      年       五      月     二十一    日
附錄論罪科刑法條
毒品危害防制條例第十條第二項
施用第二級毒品者，處三年以下有期徒刑。
